臺灣澎湖地方法院民事判決　九十一年度訴字第二五號
　　原　　　告　　癸○○
　　訴訟代理人　　寅○○
　　被　　　告　　丁○○
　　　　　　　　　丑○○
　　　　　　　　　壬○○
　　訴訟代理人　　蔡美絨
　　原　　　告　　庚○○
　　　　　　　　　己○○
　　訴訟代理人　　戊○○
　　被　　　告　　辛○○
　　　　　　　　　丙○○
　　　　　　　　　甲○○
　　訴訟代理人　　乙○○
右當事人間請求分割共有物事件，本院判決如左：
    主    文
兩造共有坐落澎湖縣馬公市○○段三六六地號、旱、面積一七六三點八二平方公尺土
地，其分割方法如附圖所示：編號三六六－Ａ００１號面積一九三點六０平方公尺，
由原告癸○○取得；編號三六六號面積五八六點五０平方公尺，由被告丁○○、丑○○、壬○○共同取得，按應有部分各三分之一保持共有；編號三六六－Ａ００３號面
積九七點七三平方公尺，由被告辛○○取得；編號三六六－Ａ００４號面積四八點八
七平方公尺，由被告高家凱取得；編號三六六－Ａ００５號面積四八點八七平方公尺
，由被告己○○取得；編號三六六－Ａ００６號面積四八點八七平方公尺，由被告庚○○取得；編號三六六－Ａ００７號面積四八點八七平方公尺，由被告戊○○取得；
編號三六六－Ａ００８號面積一六三點九二平方公尺，由被告乙○○取得；編號三六
六－Ａ００９號面積一六三點九二平方公尺，由被告甲○○取得；編號三六六－Ａ０
１０號面積一六三點九四平方公尺，由被告丙○○取得；編號三六六－Ａ００２號面
積一九八點七三平方公尺，由兩造按原應有部分比例保持共有。
訴訟費用由被告丁○○、丑○○、壬○○各負擔八分之一；由被告庚○○、戊○○、
己○○、子○○各負擔三十二分之一；由被告辛○○負擔十六分之一；由被告丙○○
、甲○○、乙○○各負擔四十八分之五；餘由原告負擔。
    事實及理由
一、原告主張坐落澎湖縣馬公市○○段三六六地號、旱、面積一千七百六十三平方公
    尺土地，現為兩造所共有，該筆土地依其使用目的並無不能分割之情形，兩造也
    無不分割之契約，但卻無法協議分割之事實，為被告所不爭執，並有原告提出之
    土地登記謄本附卷可證，且經本院會同地政機關人員至現場勘驗屬實，製有勘驗
    筆錄可憑，則原告依據民法第八百二十三條第一項、第八百二十四條第二項規定
    ，訴請分割上述土地，為有理由，應予准許。
二、本院斟酌兩造一致同意之分割方案，認為如附圖所示分割方式，各筆土地均稱方
    正，日後可作較有經濟效益之利用，且預留四公尺之道路（即附圖所示編號三六
    六－Ａ００２號部分），足使各共有人方便出入，提昇土地利用價值，並根據兩
    造當事人之親戚關係，使兄弟姊妹分得之部分彼此相鄰，能供未來土地整體開發
    之用，因而將土地以主文所示方案分割。
三、結論：本件原告之訴為有理由，依民事訴訟法第三百八十五條第一項前段、第七
    十八條、第八十一條第二款，判決如主文。
中　　　華　　　民　　　國　　九十一　　年　　　十　　　月　　十七　　　日
~B臺灣澎湖地方法院民事庭
~B　　法　　　官　陳介安
右為正本係照原本作成。
如對本判決上訴，須於判決送達後廿日內，向本院提出上訴狀（須附繕本）。
中　　　華　　　民　　　國　　九十一　　年　　　十　　　月　　 十八 　　日
~B法院書記官　劉竹苞
